---
title: "信贷占GDP比重国际比较"
author: "qiufei"
date: "2016-05-18"
output: 
  html_document: 
    fig_height: 7
    fig_width: 9
    keep_md: yes
    number_sections: yes
    theme: readable
    toc: yes
---

```{r setup,Message=FALSE,echo=FALSE,include=FALSE,warning=FALSE}

# load needed packages
library(knitr)
opts_chunk$set(Message=FALSE,echo=FALSE)
library(ggplot2)
library(reshape2)
library(Quandl)
library(quantmod)
options("getSymbols.warning4.0"=FALSE)
library(scales)
library(plyr)
library(dplyr)
options(warn=-1) #suprress warning globally
## the default is
## options(warn=0)
## get data from fed
fedata = function(x.name){
    getSymbols(x.name,
               src = "FRED",
               auto.assign=FALSE #让getsymbol不要自动取名字
                         )}
## get data from quandl.com
qdata = function(x.name){
    Quandl(x.name, api_key="9iGeZZoG6Vc46rfs1AgJ")}
## pic
## define needed functions
## 
simpic.f = function(code,label){
    raw = getSymbols.FRED(code,auto.assign=FALSE)
    raw.median = median(coredata(raw),na.rm = TRUE)
    detail = summary(raw)[,2]
    print(detail)
    chartSeries(raw,name = label)
}
## 
simpic.q = function(code,label){
    raw = Quandl(code, api_key="9iGeZZoG6Vc46rfs1AgJ")
    raw = as.xts(raw[,-1],order.by = raw[,1])
    detail = summary(raw)[,2]
    print(detail)
    chartSeries(raw,name = label)
}
##
twopic = function(data,colname2,colname3,label){
    colnames(data) = c('year',colname2,colname3)
    pic.data = melt(data,id = 'year')
    ggplot(pic.data,aes(x = year,y = value,color = variable))+
        geom_line()+
        geom_point(size=0.5)+
        ggtitle(label)
}


```

一直以来,中国信贷占GDP的比重价高,这被认为是中国金融低效率的表现.

但是,从各国信贷占GDP的比重这一指标的比较来看,中国的信贷占GDP的比重不是最高的.

图中包括美国,日本,德国,中国,和世界整体的数据.浅绿色柱状带标出的是2007,2008两年间的数据.


```{r all credit}

usa.credit = fedata('DDDI12USA156NWDB')
china.credit = fedata('DDDI12CNA156NWDB')
german.credit = fedata('DDDI12DEA156NWDB')
japan.credit = fedata('DDDI12JPA156NWDB')
world.credit = fedata('DDDI121WA156NWDB')

credit.all = cbind(usa.credit,
                   china.credit,
                   german.credit,
                   japan.credit,
                   world.credit)
credit.all = data.frame(
    year = time(credit.all),
    coredata(credit.all))

colnames(credit.all) = c('year','美国','中国','德国','日本','世界')

credit.pic = melt(credit.all,id = 'year',variable = '国家')

ggplot(
    credit.pic,
    aes(x = year,y = value,color = 国家,shape = 国家))+
    geom_line()+
    geom_point()+
    annotate('rect',xmin = credit.pic$year[47],xmax = credit.pic$year[48],ymin = 0,ymax = 200,alpha=0.1,fill = 'green')+
    ggtitle('信贷与GDP比重(%)') 

```



1. 中国信贷占GDP的比重不是最高的.

最上面蓝色与红色分别是日本和美国的数据,可以看到美国信贷占GDP的比重在2008年达到最大,也是在这一年,次贷危机全面爆发.

>从这里我们易于得出当信贷占GDP的比重达到高点时,会爆发金融危机的结论.比如美国2001年也到达一个高点,那一年附近美国互联网泡沫破灭.
>但是日本前一个高点在1998,1999年附近,那两年似乎日本没有什么大的的危机发生?

2. 中国在2008年后开始高速加杠杆

中间绿色和棕色分别是中国和德国的数据,中贷款占GDP的比重与德国的水平相似,并且这两个国家的共同特点是当美日这一指标在2007年达到高点时,中德两国达到低点.

中国尤其特殊的地方是,当2008年后美德日三国都开始去杠杆的时候(表现为这一指标的下降),中国开始高速加杠杆,指标值快速上升.

3. 目前世界的信贷占GDP的比重处在历史上的最高水平.

世界1984-2005之间,世界总体的信贷占GDP的比重是比较平稳的,此后一直上升.

> 一个疑问:中国信贷占GDP的比重在2003年达到过一个高点,不知道那一年发生了什么?


---

数据来源:https://research.stlouisfed.org/fred2/

指标:Private Credit by Deposit Money Banks and Other Financial Institutions to GDP



